【裁判字號】    92,親,49
【裁判日期】    921127
【裁判案由】    否認子女
【裁判全文】
臺灣台中地方法院民事判決  九十二年度親字第四九號
    原      告  甲○○
    被      告  乙○○
    兼
    法定代理人  丙○○
右當事人間否認子女事件，本院於民國九十二年十一月十三日言詞辯論終結，判決如
左：
    主      文
確認被告乙○○（男、民國九十二年三月十二日生）非被告丙○○之婚生子女。
訴訟費用由被告負擔。
    事      實
甲、原告方面：
一、聲明：求為判決如主文所示。
二、陳述：原告與被告丙○○於民國（下同）八十八年一月二十九日結婚，嗣因兩造
    個性不合，感情不睦，於八十九年一月間即協議分居在外，而未再共同生活，斯
    時起原告即未曾與被告丙○○同居，復於九十一年九月十六日兩造協議離婚，並
    辦妥離婚登記在案。然於上開期間，原告在外結交男友，且於九十一年五月間自
    訴外人邱盈傑受胎，並於九十二年三月十二日產下乙○○（尚未向戶政單位辦理
    出生登記）即被告之男嬰，因原告與被告丙○○於九十一年九月十六日前，仍在
    婚姻關係期間，致乙○○受法律推定為被告丙○○之婚生子，惟原告與被告丙○
    ○分居後，原告始生下乙○○，但乙○○實非自被告丙○○受胎所生，爰依民法
    第一千零六十三條之規定提起本件訴訟。
三、證據：提出戶籍謄本、出生證明書影本，及中國醫藥學院附設醫院親子鑑定報告
    書各一紙為證。
乙、被告丙○○聲明及陳述：對原告所提出之中國醫藥學院附設醫院親子鑑定報告書
    並無意見。另稱被告乙○○確非原告自其受胎所生，兩造於八十九年一月間即協
    議分居。
      理      由
一、本件原告主張其原與被告丙○○係夫妻，於八十九年一月間即協議分居在外，惟
    於婚姻關係存續中，原告自訴外人受胎生有一子即被告乙○○之事實，業據原告
    提出戶籍謄本、出生證明書及中國醫藥學院附設醫院親子鑑定報告書各一紙為證
    ，此外亦經被告丙○○供承在卷，且被告乙○○生父邱盈傑亦到庭陳述無訛。再
    者，被告乙○○非自被告丙○○受胎所生乙節，徵諸原告所提出之中國醫藥學院
    附設醫院親子鑑定報告書記載：「根據D3S1358，D8S1179‧‧‧等ＤＮＡ標記之
    分析結果，可以排除丙○○與甲○○之子女（指被告乙○○）之親子關係」等情
    ，此有該醫院九十二年九月三日00-00-00000號親子鑑定報告書一紙在卷可稽，
    更何況兩造自八十九年一月間間起即分居，綜上，參酌現代生物科學發達，醫學
    技術進步，以ＤＮＡ基因圖譜定序鑑定檢驗方法鑑定子女之血統來源之精確度已
    達百分之九十九點八，再按此段期間內原告即未與被告丙○○有同居之事實，客
    觀上，被告乙○○顯然不可能自被告丙○○受胎。是衡之以上事證，原告主張乙
    ○○非由被告丙○○受胎所生，應堪採信。
二、按從子女出生日回溯第一百八十一日起至第三百零二日止，為受胎期間；妻之受
    胎，係在婚姻關係存續中者，推定其所生子女為婚生子女。前項推定，如夫妻之
    一方能證明妻非自夫受胎者，得提起否認之訴。但應於知悉子女出生之日起，一
    年內為之，民法第一千零六十二條第一項、第一千零六十三條定有明文。上開民
    法之規定，即屬婚生推定之規定，欲否認婚生推定者，僅得由夫妻之一方依民法
    第一千零六十三條第二項之規定提起否認子女之訴，在夫妻之一方提起否認子女
    之訴得有勝訴之確定判決前，無論何人皆不得為反於婚生推定之主張（最高法院
    七十五年度台上字第二０七一號判例參照）。經查，被告乙○○之受胎期間，既
    在原告與被告丙○○婚姻關係存續中，則依法自應推定乙○○為原告與被告丙○
    ○之婚生子，然乙○○既非自被告丙○○受胎所生，則原告於知悉該子女出生之
    日起一年內即九十二年八月二十一日，提起本訴，有起訴狀在卷可憑，核未逾一
    年之法定期間，職是，原告提起本件否認子女之訴，依前揭法律規定，為有理由
    ，應予准許。
三、據上論結，本件原告之訴為有理由，依民事訴訟法第七十八條、第八十五條第一
    項前段條判決如主文。
中      華      民      國    九十二    年     十一     月    二十七    日
                        臺灣臺中地方法院家事法庭
                            法     官   楊  熾  光
右正本證明與原本無異
如不服本判決，應於送達後廿日內，向本院提出上訴狀並表明上訴理由，如於本判決
宣示後送達前提起上訴者，應於判決送達後廿日內補提上訴理由書（須附繕本）。
中      華      民      國    九十二    年     十一     月    二十七    日
                            法院書記官  何  俞  瑩


司法院資訊處製作；財團法人民間司法改革基金會備份。
